# Importación de datos

```{r, eval=FALSE}
pacman::p_load(tidyverse, googlesheets4, googledrive)
gs4_auth(email = "edwardsmolina@gmail.com")
googledrive::drive_auth(email = "edwardsmolina@gmail.com")
nova_tr <- gs4_get(gs4_find("NOVA_trigo_2020")$id)
# nova_tr %>% sheet_names()
# gs4_browse(nova_tr)
```


```{r, eval=TRUE}
pacman::p_load(tidyverse)
load("data/nova_trigo.Rdata")
```

## Datos de sanidad 

> Interesante que se trata de un dataset con 2 filas de encabezados

La primer fila es una inclusión extra para faciltar el proceso.

Fila 2 y 3 contienen la info de nuestro interés, y debemos fusionar. 

```{r eval=FALSE}
data_head <- read_sheet(nova_tr, sheet="full", n_max = 2) 

new_names <- data_head %>%
  t() %>% 
  as_tibble() %>% 
  unite(., col = "name",  V1, V2, na.rm=TRUE, sep = "_") %>% 
  pull(name)
```

Luego, leemos el cuerpo del dataset, pero indicamos los nuevos nombres

```{r, eval=FALSE}
dat_full <- read_sheet(nova_tr, sheet="full", skip = 3, col_names = new_names) 
```

* Verificamos la presión de enfermedades (% incidencia en los testigos) 

```{r}
dat_full %>% 
  filter(trt == 1) %>% 
  group_by(dias) %>%
  summarise(across(c("verdor", matches("inc")), ~ mean(.x, na.rm = TRUE))) %>% 
  drop_na() %>% 
  write_sheet(ss=nova_tr, sheet = "dis_press")

```

La incidencia de e1 es baja a lo largo del periodo de evaluación, por lo tanto no la incluimos en el análisis posterior.

```{r}
dat <- dat_full %>%  
  filter(!trt == 16)%>% 
  mutate(fecha = lubridate::ymd(fecha))%>% 
  drop_na(fecha) %>% 
  dplyr::select(id:verdor, matches("e2"), -contains("ABC")) %>%
  dplyr::select(-matches("sev")) %>% 
  mutate(af_sana = verdor - int_e2)
# dat %>% view
```

## Datos de cosecha

```{r,  eval=F}
cosecha <- read_sheet(nova_tr, sheet="cosecha") %>% 
  mutate_at(vars(trt,bk), as.factor)  
cosecha
```

* Mapa de parcelas

```{r eval=TRUE}
ggplot()+
  geom_point(aes(x = 1:16, y = rep(4.5,16)), size=0.1) +
  scale_x_continuous(breaks=scales::pretty_breaks(n = 16)) +
  scale_y_continuous(breaks=scales::pretty_breaks(n = 4)) +
  cowplot::theme_minimal_grid()+
  # geom_hline(yintercept = 4.5)+
  # geom_segment(aes(x=4.5, y=4.5, xend=4.5, yend=4.5), linetype = "dashed", size =0.3) +
  # geom_segment(aes(x=8.5, y=4.5, xend=8.5, yend=7.5), linetype = "dashed", size =0.3) +
  # geom_segment(aes(x=12.5, y=4.5, xend=12.5, yend=7.5), linetype = "dashed", size =0.3)+
  viridis::scale_fill_viridis(discrete=FALSE, direction = -1)+
  labs(x="col", 
       y="fila", 
       fill = "Rendimiento\n(kg/ha)")+
  geom_tile(data = cosecha, aes(col, fila, fill= kg_ha), alpha =0.9) +
  geom_hline(yintercept = 2.5, linetype = "dashed")+
  geom_segment(aes(x=8.5, y=0.5, xend=8.5, yend=4.5), linetype = "dashed", size =0.8) +
  geom_text(data = cosecha, 
            aes(x = col, fila,
            label = paste(trt, "\n", round(plot,1), "")), 
            col = "white", size = 3) 

# ggsave(last_plot(), file = "plots/mapa_parcelas.png", w=6.5, h=7)

```


```{r, eval=FALSE}
# dat %>% write_sheet(ss=nova_ceb, sheet = "clean")
save(dat_full, dat, cosecha, file = "data/nova_trigo.Rdata")
```
