
# Control

```{r eval=TRUE}
pacman::p_load(tidyverse)
load("data/nova_trigo.Rdata")
source(here::here('theme_juan.R'))
# assum_lm <- "https://github.com/juanchiem/R-sources-Juan/blob/master/lm_assumptions.R?raw=TRUE"
# devtools::source_url(assum_lm)
```


## Area foliar

```{r}
glimpse(dat)
```


$Verdor - severidad~media~enf_{(i)}$

* Area foliar activa y severidad

```{r eval=T}
dat %>% 
  dplyr::select(-matches("e1")) %>% 
  pivot_longer(
    cols = c("verdor", "int_e2"), 
    names_to = "var", 
    values_to = "val") %>% 
  mutate(var = factor(var),
    var = fct_relevel(var, "verdor")) %>% 
  ggplot()+
  aes(x=dias, y=val, col = var)+
  facet_wrap("trt")+
  stat_summary(fun = "mean", geom="crossbar", 
               size = 0.1, width = 0.5)+
  geom_point(alpha=0.3) +
  stat_summary(fun=mean, geom="line", size=0.7, 
               aes(col=var, group=var)) +
  scale_color_manual(labels = c(
    "AF activa",  "Sev media RE(%)"),
    values = c("green3", "red3")) +
  theme_juan(12, "top")+
  labs(title = "Evolución área foliar",
       y = "%", x = "Días desde aplicado", 
       col = "",
       caption = 
       "AF activa = Proporción de hojas con >50% de verdor\nSeveridad media (considera los 0%)")
  
# ggsave(last_plot(), file = "plots/evol_AF.png", w=6.5, h=7)
# drive_upload(path = as_dribble("fina_2020/NOVA"), "nova/nova_trigo/evol_AF_tr.png", overwrite = TRUE)

```

* Area foliar Sana

$Area foliar activa - severidad media de las enfermedades presentes$

Es una represntación indirecta del área fotisintéticamente activa

```{r eval=T}
dat %>% 
  ggplot()+
  aes(x=dias, y=af_sana)+
  geom_point()+
  stat_summary(fun ="mean", geom="line")+
  stat_summary(fun = "mean", geom = "area",
               fill = "green",
               alpha = .3) +
  facet_wrap("trt")+
  labs(title = "Área foliar sana", 
       col = "Bloque", 
       y = "%", x = "Días desde aplicado", 
  caption = 
       "AF_sana = AF_activa - Severidad media roya estriada)")+
  theme_juan(12, "top")

# ggsave(last_plot(), file = "plots/AF_sana.png", w=7, h=6)
# drive_upload(path = as_dribble("fina_2020/NOVA"), "nova/nova_trigo/AF.png", overwrite = TRUE)

```

```{r}
# Cuando hubiera mas de una enfermedad, probablemente esto ayudaria 
# dat_long <- dat %>% 
#   select(trt, rep, dias, matches("e2"), -contains("ABC"))%>%
#   pivot_longer(
#     cols = matches("e2"), 
#     names_to = "var", 
#     values_to = "val") %>% 
#   separate(var, c('metric', 'enf'), sep = '_', convert = TRUE) %>% 
#   mutate(enf_lab = factor(case_when(
#           enf == "e1"~ "Mancha amarilla",
#           enf == "e2"~ "Roya estriada"))) 

```

## Enfermedades

### E2

* Incidencia e2

```{r eval=T}
dat %>% 
  ggplot()+
  aes(x=dias, y=inc_e2)+
  geom_point()+
  stat_summary(fun ="mean", geom="line")+
  stat_summary(fun = "mean", geom = "area",
               fill = "#EB5286",
               alpha = .5) +
  facet_wrap("trt")+
  labs(title = "Incidencia roya estriada", 
       # col = "", 
       y = "%", x = "Días desde aplicado")+
  theme_juan(12, "top")

# ggsave(last_plot(), file = "plots/incidencia_RE.png", w=7, h=6)
# drive_upload(path = as_dribble("fina_2020/NOVA"), "nova/nova_trigo/incidencia_RE.png", overwrite = TRUE)

```

* Severidad media e2

```{r eval=T}
dat %>% 
  ggplot()+
  aes(x=dias, y=int_e2 
      # col=enf_lab
      )+
  geom_point()+
  stat_summary(fun ="mean", geom= "line")+
  stat_summary(fun = "mean", geom = "area",
               fill = "#EB5286",
               alpha = .5) +
  facet_wrap("trt")+
  labs(title = "Severidad media roya estriada", 
       y = "%", x = "Días desde aplicado")+
  theme_juan(12, "top")

# ggsave(last_plot(), file = "plots/severidad_RE.png", w=7, h=6)
# drive_upload(path = as_dribble("fina_2020/NOVA"), "nova/nova_trigo/severidad_RE.png", overwrite = TRUE)

```

## ABC de las métricas evaluadas 

```{r}
abc_dat <- dat %>% 
  group_by(trt, rep, .drop=FALSE) %>% 
  summarise(across(c("verdor", "int_e2", "af_sana"), ~MESS::auc(dias,.x, type = "linear"))) %>% 
  mutate_at(vars(trt, rep), as.factor)

# abc_dat %>% 
#   purrr::modify_if(., ~is.numeric(.), ~round(., 1)) %>%
#   write_sheet(ss=nova_tr, sheet = "ABC")

```

```{r}
pacman::p_load(lme4, emmeans, multcomp)
```

* ABC de AF sana - modelo

```{r}
m0 = lmer(af_sana ~ trt + (1|rep), data = abc_dat)
plot(m0)
car::Anova(m0)
summary(m0)
pred_e0 = emmeans(m0, ~ trt, type = "response")
res_e0 <- cld(pred_e0, 
              Letters = letters, alpha = .05, 
              type = "response", 
              reversed = T)
```

```{r}
plot(res_e0, alpha =0.5) + 
  geom_vline(xintercept = res_e0 %>% 
               filter(trt==1) %>% 
               pull(emmean), 
             linetype = 2, col ="gray50")+
  coord_flip()+
  geom_point(data = abc_dat, aes(x = af_sana, 
                                 y = trt), pch=21, 
             position=position_dodge(width=1), size = 2) +
  geom_text(data = res_e0, angle=90, vjust=-0.7,
            aes(x = emmean,
                y = trt,
                label = .group),
            size = 4)+
  labs(x="ABC AF sana", 
       y = "Tratamiento")+    
  theme_juan(9, "bottom")+
  scale_x_continuous(breaks=scales::pretty_breaks())

# ggsave("plots/abc_AFsana_model.jpg", width = 15, height = 10, units = "cm", last_plot(), dpi = 600)
# 
# drive_upload(path = as_dribble("fina_2020/NOVA"), "nova_trigo/abc_AFsana_model.jpg", overwrite = TRUE)
```

```{r}
res_e0 %>% 
  mutate(
    'IC_95%'=paste0(round(lower.CL,0),";",
                    round(upper.CL,0)),
    dif=(emmean-filter(res_e0,trt==1)%>%pull(emmean)),
    `dif_%`=(emmean/filter(res_e0,trt==1)%>%pull(emmean)-1)*100) %>%   
  dplyr::select(Trat=trt, 
                AF_sana= emmean, 
                `Tukey_5%` = .group, 
                dif,`dif_%`, 'IC_95%') %>%
  purrr::modify_if(., ~is.numeric(.), ~round(., 1)) %>%
  arrange(Trat) #%>% 
  # sheet_write(ss = nova_tr, sheet = "anova_AFsana")
```

* ABC de severidad media de e2 - modelo

```{r}
m1 = lmer(int_e2 ~ trt + (1|rep), data = abc_dat)
plot(m1); car::Anova(m1); summary(m1)
emmeans(m1, ~ trt, type = "response") %>% 
  multcomp::cld(., Letters = letters, alpha = .05, 
                type = "response", reversed = F) ->res1 
```


```{r}
plot(res1, alpha =0.5) + 
  geom_vline(xintercept = res1 %>% 
               filter(trt==1) %>% 
               pull(emmean), 
             linetype = 2, col ="gray50")+
  coord_flip()+
  geom_point(data = abc_dat, aes(x = int_e2, y = trt), pch=21, 
             position=position_dodge(width=1), size = 2) +
  geom_text(data = res1, angle=90, vjust=-0.7,
            aes(x = emmean,
                y = trt,
                label = .group),
            size = 4)+
  labs(x="ABC roya estriada", 
       y = "Tratamiento")+    
  theme_juan(9, "bottom")+
  scale_x_continuous(breaks=scales::pretty_breaks())

# ggsave("plots/abc_RE_model.jpg", width = 15, height = 10, units = "cm", last_plot(), dpi = 600)
# 
# drive_upload(path = as_dribble("fina_2020/NOVA"), "plots/abc_RE_model.jpg", overwrite = TRUE)
```


```{r}
res1 %>% 
  mutate(
    # 'IC_95%'=paste0(round(lower.CL,0),";",round(upper.CL,0)),
    # dif = (emmean-filter(res1, trt==1)%>%pull(emmean)),
    `control(%)`=(emmean/filter(res1, trt==1)%>% pull(emmean)-1)*100) %>%
  dplyr::select(Trat=trt, ABC_Sev= emmean, 
                `Tukey_5%` = .group, 
                `control(%)`) %>%
  purrr::modify_if(., ~is.numeric(.), ~round(., 1)) %>%
  arrange(Trat) #%>% 
  # sheet_write(ss = nova_tr, sheet = "anova_RE")
```

