---
title: "Reporte de resultados - 2019"
author: "Juan Edwards (Ing. Agr., PhD)"
output:
  html_document:
    theme: readable
    toc: yes
    toc_float:
      collapsed: yes
      smooth_scroll: no
  pdf_document: 
    toc: yes
---

```{r compilación informe, include=FALSE}
source('_global_setting_compi.R')
#https://www.andrewheiss.com/blog/2020/01/01/flexdashboard-dynamic-data/
```

# Metadata ensayo

Experimento ID: `2019_tr_mad` 

```{r}
source('~/Dropbox/5_Lineas_juan/Trigo/red/red_codes/ensayos/trat_mada.R')
id_trial <- "2019_tr_mad"
```

### Condiciones del cultivo

```{r}
load("data/metadata.Rda")
```

### Tratamientos 

```{r}
kable(trats, align = "c") %>% 
  kableExtra::kable_styling(full_width = F) %>%
  kableExtra::footnote(number = c(
    "T + E: Rubric Max 0,5 l/ha	(epoxiconazole 10% ~ 50 g/ha +  azoxistrobina 20% ~ 100 g/ha)",
    "T + E + C: Orquesta Ultra 1,2 l/ha (epoxiconazole 5% ~ 60 g/ha + pyraclostrobin 8,1% ~ 97 g/ha +	fluxapyroxad 5% ~ 60 g/ha)",
    "Oxo:	Oxocat 0,5% + Agro Turbo 0,1%"))
```

### Localización de experimento

```{r }
map_trials
```

### Diseño experimental:

DBCA - 3 repeticiones 

### Condiciones sitio experimental 

```{r }
kable(condiciones) %>% kableExtra::kable_styling(full_width = F)
```

### Cronologia: fenologia y actividades 

```{r }
kable(crono) %>% kableExtra::kable_styling(full_width = F)
```

### Presión de enfermedad

```{r }
presion_enfermedad
```

## Condiciones meteorológicas 

```{r}
load("data/meteo.Rda")
```

```{r, eval=FALSE}
lluvias
```

```{r, eval=FALSE}
fototermal
```

# Sanidad 

```{r}
load("sanidad.Rda")
```

## Manchas foliares 

```{r}
manchas_foliares
```

- Incidencia

```{r}
anova(mod_inc1)
emmeans(mod_inc1, ~ trt, type = "response")
```

- Severidad 

```{r}
anova(mod_sev1)
emmeans(mod_sev1, ~ trt, type = "response")
```

## Roya estriada 

```{r}
roya_estriada
```

- Incidencia 

```{r}
anova(mod_inc2)
emmeans(mod_inc2, ~ trt, type = "response")
```

- Severidad 

```{r}
anova(mod_sev2)
emmeans(mod_sev2, ~ trt, type = "response")
```

## Roya de la hoja 


```{r}
roya_anaranjada
```

- Incidencia 

```{r}
anova(mod_inc3)
emmeans(mod_inc3, ~ trt, type = "response")
```

- Severidad 

```{r}
anova(mod_sev3)
emmeans(mod_sev3, ~ trt, type = "response")
```

## Retencion foliar en estrato inferior hojas B-3 y B-4

"Cuantas hojas persistieron verde abajo de la hoja bandera-3" 

(puede que no sea un dato revelador, ya que esta comprobado que los granos se llenan con la fotosintesis de los organos superiores: espiga y hojas B y B-1 principalmente)


```{r}
p_af
```


# Rendimiento

```{r}
load("yield.Rda")
```

Heatmap de rendimiento a campo

```{r}
heatmap
```

```{r}
p_mada
```

```{r}
anova(mod_yield)
# plot(mod)
```

* Medias estimadas por el modelo

```{r}
pred_yield %>% as.data.frame() %>% 
  arrange(-emmean) %>% 
  select(-df,-SE, rend_aj_13=emmean) %>% 
  mutate_if(is.numeric, list(~round(.,0))) %>% 
  kable() %>% 
  kableExtra::kable_styling(full_width = F) 

```

* Comparaciones multiples: Tukey (todos contra todos) 

```{r}
pwpp(pred_yield, type = "response", reversed = T)
```

* Comparaciones multiples: Dunnet (todos contra el testigo) 

```{r}
pwpp(pred_yield, method = "trt.vs.ctrl1", type = "response", side = ">")
```

# Datos originales

```{r}
kable(foliar_dat) %>% kableExtra::kable_styling(full_width = F)
```

