---
title: "Análisis de ensayo de protección"
author: "[Juan Edwards](https://github.com/juanchiem)"
url: 'juanchiem.github.io/trial_analysis/'
github-repo: "juanchiem/trial_analysis"
link-citations: true
site: bookdown::bookdown_site
---

```{r include=FALSE}
library(knitr)
opts_chunk$set(echo = TRUE, 
               warning = FALSE, 
               message = FALSE, 
               eval=FALSE, 
               fig.width = 6,
               fig.height = 4)

options(width = 90)
```

# Intro {-}

Este es un análisis de rutina de un ensayo de microparcelas de test de eficiencia de fungicidas. 

Las variables recabadas a campo son: 

* Area foliar (nivel de hoja, muestras de 10 hj/plot ) 
  - AF activa
  - Severidad de enfermedades presentes (de esta se desprenden incidencia y severidad media)
  
* Rendimiento (nivel de parcela)
  - Peso de las parcelas (g) y su humedad



<!--chapter:end:index.Rmd-->

# Importación de datos

```{r, eval=FALSE}
pacman::p_load(tidyverse, googlesheets4, googledrive)
gs4_auth(email = "edwardsmolina@gmail.com")
googledrive::drive_auth(email = "edwardsmolina@gmail.com")
nova_tr <- gs4_get(gs4_find("NOVA_trigo_2020")$id)
# nova_tr %>% sheet_names()
# gs4_browse(nova_tr)
```


```{r, eval=TRUE}
pacman::p_load(tidyverse)
source(here::here('theme_juan.R'))
load("data/nova_trigo.Rdata")
```

## Sanidad 

Interesante que es un dataset con 2 filas de encabezados

```{r eval=FALSE}
data_head <- read_sheet(nova_tr, sheet="full", n_max = 2) 

new_names <- data_head %>%
  t() %>% 
  as_tibble() %>% 
  unite(., col = "name",  V1, V2, na.rm=TRUE, sep = "_") %>% 
  pull(name)
```


```{r, eval=FALSE}
dat_full <- read_sheet(nova_tr, sheet="full", skip = 3, col_names = new_names) 

dat <- dat_full %>%  
  filter(!trt == 16)%>% 
  mutate(fecha = lubridate::ymd(fecha))%>% 
  drop_na(fecha) %>% 
  # mutate(dias = factor(dias)) %>% 
  # mutate(af_sana= verdor-e_int) %>% 
  dplyr::select(id:verdor, matches("e2"), -contains("ABC")) %>% 
  select(-matches("sev")) %>% 
  mutate(af_sana = verdor - int_e2)

# dat %>% view
```

## Cosecha

```{r,  eval=F}
cosecha <- read_sheet(nova_tr, sheet="cosecha") %>% 
  mutate_at(vars(trt,bk), as.factor)  
cosecha
```

* Mapa de parcelas

```{r}
heat1 <- ggplot()+
  geom_point(aes(x = 1:16, y = rep(4.5,16)), size=0.1) +
  scale_x_continuous(breaks=scales::pretty_breaks(n = 16)) +
  scale_y_continuous(breaks=scales::pretty_breaks(n = 4)) +
  cowplot::theme_minimal_grid()+
  # geom_hline(yintercept = 4.5)+
  geom_hline(yintercept = 2.5, linetype = "dashed")+
  geom_segment(aes(x=8.5, y=0.5, xend=8.5, yend=4.5), linetype = "dashed", size =0.3) +
  # geom_segment(aes(x=4.5, y=4.5, xend=4.5, yend=4.5), linetype = "dashed", size =0.3) +
  # geom_segment(aes(x=8.5, y=4.5, xend=8.5, yend=7.5), linetype = "dashed", size =0.3) +
  # geom_segment(aes(x=12.5, y=4.5, xend=12.5, yend=7.5), linetype = "dashed", size =0.3)+
  viridis::scale_fill_viridis(discrete=FALSE, direction = -1)+
  labs(x="col", 
       y="fila", 
       fill = "Rendimiento\n(kg/ha)" )

heat1 + 
  geom_tile(data = cosecha, aes(col, fila, fill= kg_ha), alpha =0.9) +
  geom_text(data = cosecha, 
            aes(x = col, fila,
            label = paste(trt, "\n", round(plot,1), "")), 
            col = "white", size = 3) 

# ggsave(last_plot(), file = "plots/mapa_parcelas.png", w=6.5, h=7)

```


```{r, eval=FALSE}
# dat %>% write_sheet(ss=nova_ceb, sheet = "clean")
save(dat, cosecha, file = "data/nova_trigo.Rdata")
```

<!--chapter:end:1-import.Rmd-->


# Control

```{r}
pacman::p_load(tidyverse)
load("data/nova_trigo.Rdata")
source(here::here('theme_juan.R'))
# assum_lm <- "https://github.com/juanchiem/R-sources-Juan/blob/master/lm_assumptions.R?raw=TRUE"
# devtools::source_url(assum_lm)
```

## Presion en los testigos de enf_2

* Importante: para evitar confusiones, en esta planilla considero a la *severidad media* (media de las severidades de una muestra incluyendo las hojas sanas), como *intensidad*,  

```{r}
dat %>% 
  filter(trt == 1) %>%
  group_by(dias) %>%
  summarise(across(c("verdor", "inc_e2", "int_e2"), ~ mean(.x, na.rm = TRUE)))
```

## Area foliar - evolución 

```{r}
glimpse(dat)
```


$Verdor - severidad~media~enf_{(i)}$

## Area foliar activa y severidad

```{r}
dat %>% 
  dplyr::select(-matches("e1")) %>% 
  pivot_longer(
    cols = c("verdor", "int_e2"), 
    names_to = "var", 
    values_to = "val") %>% 
  mutate(var = factor(var),
    var = fct_relevel(var, "verdor")) %>% 
  ggplot()+
  aes(x=dias, y=val, col = var)+
  facet_wrap("trt")+
  stat_summary(fun = "mean", geom="crossbar", 
               size = 0.1, width = 0.5)+
  geom_point(alpha=0.3) +
  stat_summary(fun=mean, geom="line", size=0.7, 
               aes(col=var, group=var)) +
  scale_color_manual(labels = c(
    "AF activa",  "Sev media RE(%)"),
    values = c("green", "red")) +
  theme_juan(12, "top")+
  labs(title = "Evolución área foliar",
       y = "%", x = "Días desde aplicado", 
       col = "",
       caption = 
       "AF activa = Promedio de score 0-4 de cada hoja evaluada\n(Según verdor: 0=0%; 1=1-25%; 2=25-50%; 3=50-75%; 4=75-100%\nSeveridad media (considera los 0%)")
  
# ggsave(last_plot(), file = "plots/evol_AF.png", w=6.5, h=7)
# drive_upload(path = as_dribble("fina_2020/NOVA"), "nova/nova_trigo/evol_AF_tr.png", overwrite = TRUE)

```

## Area foliar Sana

$Area foliar activa - severidad media de las enfermedades presentes$

Es una represntación indirecta del área fotisintéticamente activa

```{r}
dat %>% 
  ggplot()+
  aes(x=dias, y=af_sana)+
  geom_point()+
  stat_summary(fun ="mean", geom="line")+
  stat_summary(fun = "mean", geom = "area",
               fill = "green",
               alpha = .3) +
  facet_wrap("trt")+
  labs(title = "Área foliar sana", 
       col = "Bloque", 
       y = "%", x = "Días desde aplicado", 
  caption = 
       "AF_sana = AF_activa - Severidad media roya estriada)")+
  theme_juan(12, "top")

# ggsave(last_plot(), file = "plots/AF_sana.png", w=7, h=6)
# drive_upload(path = as_dribble("fina_2020/NOVA"), "nova/nova_trigo/AF.png", overwrite = TRUE)

```

```{r}
# Cuando hubiera mas de una enfermedad, probablemente esto ayudaria 
# dat_long <- dat %>% 
#   select(trt, rep, dias, matches("e2"), -contains("ABC"))%>%
#   pivot_longer(
#     cols = matches("e2"), 
#     names_to = "var", 
#     values_to = "val") %>% 
#   separate(var, c('metric', 'enf'), sep = '_', convert = TRUE) %>% 
#   mutate(enf_lab = factor(case_when(
#           enf == "e1"~ "Mancha amarilla",
#           enf == "e2"~ "Roya estriada"))) 

```

## E2

### Incidencia e2

```{r}
dat %>% 
  ggplot()+
  aes(x=dias, y=inc_e2)+
  geom_point()+
  stat_summary(fun ="mean", geom="line")+
  stat_summary(fun = "mean", geom = "area",
               fill = "#EB5286",
               alpha = .5) +
  facet_wrap("trt")+
  labs(title = "Incidencia roya estriada", 
       # col = "", 
       y = "%", x = "Días desde aplicado")+
  theme_juan(12, "top")

# ggsave(last_plot(), file = "plots/incidencia_RE.png", w=7, h=6)
# drive_upload(path = as_dribble("fina_2020/NOVA"), "nova/nova_trigo/incidencia_RE.png", overwrite = TRUE)

```

## Severidad media e2

```{r}
dat %>% 
  ggplot()+
  aes(x=dias, y=int_e2 
      # col=enf_lab
      )+
  geom_point()+
  stat_summary(fun ="mean", geom= "line")+
  stat_summary(fun = "mean", geom = "area",
               fill = "#EB5286",
               alpha = .5) +
  facet_wrap("trt")+
  labs(title = "Severidad media roya estriada", 
       y = "%", x = "Días desde aplicado")+
  theme_juan(12, "top")

# ggsave(last_plot(), file = "plots/severidad_RE.png", w=7, h=6)
# drive_upload(path = as_dribble("fina_2020/NOVA"), "nova/nova_trigo/severidad_RE.png", overwrite = TRUE)

```

## ABC de las métricas evaluadas 

```{r}
abc_dat <- dat %>% 
  group_by(trt, rep, .drop=FALSE) %>% 
  summarise(across(c("verdor", "int_e2", "af_sana"), ~MESS::auc(dias,.x, type = "linear"))) %>% 
  mutate_at(vars(trt, rep), as.factor)

# abc_dat %>% 
#   purrr::modify_if(., ~is.numeric(.), ~round(., 1)) %>%
#   write_sheet(ss=nova_tr, sheet = "ABC")

```

```{r}
pacman::p_load(lme4, emmeans, multcomp)
```

### ABC de AF sana - modelo

```{r}
m0 = lmer(af_sana ~ trt + (1|rep), data = abc_dat)
plot(m0)
car::Anova(m0)
summary(m0)
pred_e0 = emmeans(m0, ~ trt, type = "response")
res_e0 <- cld(pred_e0, 
              Letters = letters, alpha = .05, 
              type = "response", 
              reversed = T)
```

```{r}
plot(res_e0, alpha =0.5) + 
  geom_vline(xintercept = res_e0 %>% 
               filter(trt==1) %>% 
               pull(emmean), 
             linetype = 2, col ="gray50")+
  coord_flip()+
  geom_point(data = abc_dat, aes(x = af_sana, 
                                 y = trt), pch=21, 
             position=position_dodge(width=1), size = 2) +
  geom_text(data = res_e0, angle=90, vjust=-0.7,
            aes(x = emmean,
                y = trt,
                label = .group),
            size = 4)+
  labs(x="ABC AF sana", 
       y = "Tratamiento")+    
  theme_juan(9, "bottom")+
  scale_x_continuous(breaks=scales::pretty_breaks())

# ggsave("plots/abc_AFsana_model.jpg", width = 15, height = 10, units = "cm", last_plot(), dpi = 600)
# 
# drive_upload(path = as_dribble("fina_2020/NOVA"), "nova_trigo/abc_AFsana_model.jpg", overwrite = TRUE)
```

```{r}
res_e0 %>% 
  mutate(
    'IC_95%'=paste0(round(lower.CL,0),";",
                    round(upper.CL,0)),
    dif=(emmean-filter(res_e0,trt==1)%>%pull(emmean)),
    `dif_%`=(emmean/filter(res_e0,trt==1)%>%pull(emmean)-1)*100) %>%   
  dplyr::select(Trat=trt, 
                AF_sana= emmean, 
                `Tukey_5%` = .group, 
                dif,`dif_%`, 'IC_95%') %>%
  purrr::modify_if(., ~is.numeric(.), ~round(., 1)) %>%
  arrange(Trat) #%>% 
  # sheet_write(ss = nova_tr, sheet = "anova_AFsana")
```

### ABC de severidad media de e2 - modelo

```{r}
m1 = lmer(int_e2 ~ trt + (1|rep), data = abc_dat)
plot(m1); car::Anova(m1); summary(m1)
emmeans(m1, ~ trt, type = "response") %>% 
  multcomp::cld(., Letters = letters, alpha = .05, 
                type = "response", reversed = F) ->res1 
```


```{r}
plot(res1, alpha =0.5) + 
  geom_vline(xintercept = res1 %>% 
               filter(trt==1) %>% 
               pull(emmean), 
             linetype = 2, col ="gray50")+
  coord_flip()+
  geom_point(data = abc_dat, aes(x = int_e2, y = trt), pch=21, 
             position=position_dodge(width=1), size = 2) +
  geom_text(data = res1, angle=90, vjust=-0.7,
            aes(x = emmean,
                y = trt,
                label = .group),
            size = 4)+
  labs(x="ABC roya estriada", 
       y = "Tratamiento")+    
  theme_juan(9, "bottom")+
  scale_x_continuous(breaks=scales::pretty_breaks())

# ggsave("plots/abc_RE_model.jpg", width = 15, height = 10, units = "cm", last_plot(), dpi = 600)
# 
# drive_upload(path = as_dribble("fina_2020/NOVA"), "plots/abc_RE_model.jpg", overwrite = TRUE)
```


```{r}
res1 %>% 
  mutate(
    # 'IC_95%'=paste0(round(lower.CL,0),";",round(upper.CL,0)),
    # dif = (emmean-filter(res1, trt==1)%>%pull(emmean)),
    `control(%)`=(emmean/filter(res1, trt==1)%>% pull(emmean)-1)*100) %>%
  dplyr::select(Trat=trt, ABC_Sev= emmean, 
                `Tukey_5%` = .group, 
                `control(%)`) %>%
  purrr::modify_if(., ~is.numeric(.), ~round(., 1)) %>%
  arrange(Trat) #%>% 
  # sheet_write(ss = nova_tr, sheet = "anova_RE")
```


<!--chapter:end:2-control.Rmd-->

# Rendimiento 

```{r eval=FALSE}
pacman::p_load(tidyverse, lme4, emmeans, multcomp, googlesheets4)
# gs4_auth(email = "edwardsmolina@gmail.com")
# googledrive::drive_auth(email = "edwardsmolina@gmail.com")
# nova_tr <- gs4_get(gs4_find("NOVA_trigo_2020")$id)
# assum_lm <- "https://github.com/juanchiem/R-sources-Juan/blob/master/lm_assumptions.R?raw=TRUE"
# devtools::source_url(assum_lm)
load(here::here("data/nova_trigo.Rdata"))
source(here::here('theme_juan.R'))
```

```{r, eval=FALSE}
glimpse(cosecha)
```

Unificamos trt ya que incluimos 2 testigos por bloque 

```{r eval = FALSE}
dat <- 
  cosecha %>%
  group_by(trt, bk) %>% 
  summarise(bk =first(bk),
            rinde = mean(kg_ha, na.rm =T)) %>% 
  ungroup() %>% 
  droplevels
  # purrr::modify_if(., ~is.numeric(.), ~round(., 1))# %>%
  # sheet_write(ss = nova_tr, sheet = "cosecha")
```


```{r eval = FALSE}
m_y = lmer(rinde ~ trt + (1|bk), data = dat)
plot(m_y)
car::Anova(m_y)
summary(m_y)
pred = emmeans(m_y, ~ trt, type = "response")
res <- cld(pred, Letters = letters, alpha = .05, type = "response", reversed = T)
dat1 = dat %>% rename("emmean" =rinde)%>% 
  drop_na(trt)%>%
  mutate(trt = fct_reorder(trt, emmean, .fun='mean' ))

plot(res, alpha =0.5) + 
  geom_vline(xintercept = filter(res, trt==1) %>% pull(emmean), 
             linetype = 2, col ="gray50")+
  geom_point(data = dat1 , #%>% mutate(trt = fct_reorder(trt, emmean, .fun='mean')),
             aes(y = trt, x = emmean),
             pch=21,
             position=position_dodge(width=1), size = 2) +
  geom_text(data = res, angle=90, vjust=-0.7,
            aes(x = emmean,
                y = trt,
                label = .group),
            size = 4)+
  geom_text(data = res %>% filter(trt==1) %>% as_tibble(),
            label = "Testigo", vjust=-0.2,
            aes(x = emmean,
                y = 1.5),
            size = 4)+
  coord_flip()+
  labs(x="Rinde (kg/ha)",
       y = "Tratamiento")+    
  theme_juan(9, "bottom")+
  scale_x_continuous(breaks=scales::pretty_breaks())

# ggsave("plots/trigo_NOVA_rinde_model.jpg", width = 15, height = 10, units = "cm", last_plot(), dpi = 600)
# 
# drive_upload(path = as_dribble("fina_2020/NOVA"), "plots/trigo_NOVA_rinde_model.jpg", overwrite = TRUE)
```


```{r eval = FALSE}
res_fin <- res %>% as_tibble() %>% rename(kg_ha = emmean) %>%
  mutate(
    dif_kg = (kg_ha- filter(res, trt==1) %>% pull(emmean)),
    `dif_%` = (kg_ha/filter(res, trt==1) %>% pull(emmean)- 1) * 100)
res_fin

res_fin %>%
  mutate(
    'IC_95%'=paste0(round(lower.CL,0),";",
                    round(upper.CL,0))) %>%
  dplyr::select(Trat =trt,
                # Rinde_medio= emmean,
                `Tukey_5%` = .group,
                `IC_95%`, dif_kg, `dif_%`,
                -df, -SE, -lower.CL, -upper.CL) #%>%
  # purrr::modify_if(., ~is.numeric(.), ~round(., 0)) %>% 
  # arrange(Trat) %>% 
  # write_sheet(ss=nova_tr, sheet = "anova_rend")
```


<!--chapter:end:3-rinde.Rmd-->

